【裁判字號】    89,上訴,3785
【裁判日期】    890913
【裁判案由】    違反著作權法等
【裁判全文】
臺灣高等法院刑事判決                          八十九年度上訴字第三七八五號
    上  訴  人  臺灣臺北地方法院檢察署檢察官
    被      告  甲○○
    選任辯護人  李汶哲
                邱玉萍律師
右上訴人因被告違反著作權法等案件，不服臺灣臺北地方法院八十九年度訴字第三０
五號，中華民國八十九年九月十三日第一審判決（起訴案號：臺灣臺北地方法院檢察
署八十八年度偵字第二五九二九、二七０五０號、八十九年度偵字第十二號），提
起上訴，本院判決如左：
    主  文
原判決撤銷。
甲○○連續行使偽造私文書，足以生損害於他人，處有期徒刑拾月，緩刑肆年。
扣案之仿冒遊戲光碟片貳仟零伍拾片、仿冒遊戲卡匣玖拾壹片、光碟目錄玖本均沒收
。
    事  實
一、甲○○係臺北市○○區○○路三段一０六號一樓大頭兵商行負責人，明知附表一
    所示電腦程式著作，業據日商乙○○股份有限公司（下稱日商乙○○公司）向內
    政部申請核准註冊，取得著作權，又附表二所示商標，業據各該商標專用權人向
    前經濟部中央標準局（現改制為智慧財產局）申請核准註冊，取得商標專用權，
    專用於遊戲光碟、卡匣等商品，現仍在專用期間；且明知姓名年籍不詳綽號「阿
    進」之成年男子所販賣之仿冒遊戲光碟片及卡匣，外包裝上有附表二編號二至二
    十等註冊商標，透過遊戲器之執行，除在電視畫面或遊戲器螢幕上會顯現附表二
    編號一所示日商新力電腦娛樂股份有限公司（下稱日商新力公司）「PS設計圖」
    之註冊商標、或附表二編號二所示日商乙○○公司之「Nintendo」註冊商標，於
    畫面下方並會出現日商新力公司所標示之「LICENSED BY SONY COMPUTER ENTER-
    TAINMENT INC.」及標示為日商乙○○公司（Nintendo ）在日本製造等文字，意
    圖欺騙他人，於同一商品，使用相同於他人註冊商標之圖樣之商品，致與上開公
    司之相混淆，基於販賣營利之概括犯意，未得各該商標專用權人、著作權人之授
    權或同意，自民國（下同）八十八年四月底起，以每片光碟片新臺幣（下同）四
    十五元至五十元之價格、每片卡匣三百元之價格，向「阿進」先後販入仿冒上開
    商標及侵害著作權之遊戲光碟片及卡匣後，陳列在上址，以每片光碟片五十五元
    至六十元、每片卡匣四百元至四百五十元不等之價格先後販賣交付予不特定人牟
    利，以行使該偽造準私文書，足生損害於該文書所示之上開公司及商標專用權人
    。迄八十八年十一月二十三日晚上六時許，為警在上址查獲，並當場扣得仿冒日
    商新力公司遊戲光碟片二千零五十片、仿冒日商乙○○公司遊戲卡匣九十一片、
    仿冒日商新力公司之光碟目錄九本。
二、案經臺北市政府警察局大安分局報請及日商新力電腦娛樂股份有限公司（下稱日
    商新力公司）、日商乙○○公司訴請臺灣臺北地方法院檢察署檢察官偵查起訴。
    理  由
一、訊據被告甲○○固坦承於前揭時地販賣遊戲光碟片、卡匣，惟辯稱：附表一所示
    電腦程式著作雖經日商乙○○公司註冊，惟註冊制度並未實質審查，該等著作權
    註冊執照上載有「推定」該等著作享有著作權，惟仍不應據此認定即受我國著作
    權法保護，而應就各著作是否有依當時之著作權法規定取得著作權為斷，七十四
    年修正之著作權法第十七條第一項第一款規定，與我國無著作權互惠條約或協定
    之外國人著作，須於我國境內首次發行，始能受我國著作權法保障，是日商乙○
    ○公司須在我國重製電腦程式著作，並散布能滿足公眾合理需要之重製物始可；
    另附表二編號一之商標（即「PS設計圖」商標）及附表二編號二之商標（即「
    Nintendo」商標）究係儲存於遊戲器內建晶片中，抑或扣案之遊戲光碟片、卡匣
    內，容有疑義；縱認「ｐｓ設計圖」商標及「Nintendo」商標係儲存於扣案之遊
    戲光碟片、卡匣中，惟伊單純交付遊戲光碟片、卡匣之交易過程，並未透過遊戲
    器展示「PS設計圖」商標及「Nintendo」商標，自無以供行銷之用，伊所為不符
    使用商標型態云云。惟查：
（一）右揭事實業經告訴人日商新力公司、日商乙○○公司之代理人指訴甚詳，並有
      仿冒日商新力公司遊戲光碟片二千零五十片、仿冒日商乙○○公司遊戲卡匣九
      十一片、仿冒日商新力公司之光碟目錄九本扣案可證。正版PS遊戲光碟片每片
      市價約一千五百元，正版乙○○遊戲卡匣每片市價亦達數千元，被告以低價販
      入賣出，且揆諸卷附扣案遊戲光碟片、卡匣之外觀照片，其包裝簡單粗糙，顯
      見確為仿品無訛。而扣案仿冒遊戲光碟片、卡匣部分外包裝上確實標示附表二
      編號二至二十之商標圖樣；另扣案之遊戲光碟片，透過電視遊戲器之執行，即
      可出現與告訴人日商新力公司「PS設計圖」商標相同之圖樣；扣案之遊戲卡匣
      ，透過掌上型遊戲器之執行，亦可出現與告訴人日商乙○○公司「Nintendo
      」商標相同之圖樣等情，及確可顯示上開公司所製造授權等字樣，均經原審勘
      驗屬實，制有勘驗筆錄二份附卷可稽。另附表一所示電腦程式著作業據日商乙
      ○○公司向內政部申請核准註冊，取得著作權；附表二所示商標業經各該商標
      專用權人向前經濟部中央標準局註冊取得商標專用權，指定使用於電腦、錄有
      電腦程式之卡帶、磁碟、光碟及卡匣等商品上，現仍在專用權期間，亦有各該
      著作權執照、商標註冊證存卷可按。被告自白販賣仿冒告訴人等之遊戲光碟片
      、卡匣一節，與事實相符。
（二）被告固辯以附表一所示電腦程式著作是否在我國享有著作權，容有疑問。惟查
      ：著作權法前於八十一年六月十日修正公布，修正前著作權法第十七條對外國
      人之著作係採註冊保護主義，因此外國人（美國人除外）之著作依修正前著作
      權法規定申請註冊經核准者，即具有取得著作權之效果，至修正後之著作權法
      對外國人著作，依第四條及第十三條之規定係採創作保護主義，故外國人依修
      正後著作權法所為之登記，其效力自與依修正前著作權法所為之註冊有別。雖
      修正前著作權法或修正後著作權法所為之註冊或登記，內政部悉依申請人自行
      陳報之事實，依法准予註冊或登記，如有私權之爭議，可由當事人自行提出證
      據證明之，惟本案告訴人日商乙○○公司提出之各該著作權執照上已載明「推
      定著作權人享有著作權」等語，被告並未就日商乙○○公司未享有著作權提出
      任何反證，空言指摘，要無足採。
（三）至於被告辯稱扣案之仿冒遊戲光碟片、卡匣，雖經由遊戲器執行，會出現「PS
      設計圖」商標及「Nintendo」商標之圖形，惟該商標係儲存於遊戲器內建晶片
      中，抑或扣案之遊戲光碟片、卡匣內，容有疑義部分。經查：
    (1)告訴人日商新力公司「ＰＳ設計圖」商標部分：
      原審將被告任意選取之扣案遊戲光碟片一片置入電視遊戲器執行結果，其第一
      畫面出現「SONY」及菱形圖形，第二畫面出現「PS設計圖」、「PlayStation
      」及授權文句「LICENSED BY SONY COMPUTER ENTERTAINMENT INC.」；而令PS
      系統電視遊戲器空機運轉時，只出現第一畫面「SONY」及菱形圖形；另將SEGA
      系統之正版或仿冒遊戲光碟片置入前開PS系統之電視遊戲器內，仍出現上開第
      一畫面「SONY」及菱形圖形，接著出現不穩定之第二畫面，即半個菱形圖形、
      「PlayStation」、「SCEI」或「SCEI」或半個菱形圖形、「SCEI」等畫面，
      有原審八十九年七月二十八日勘驗筆錄在卷可稽。空機運轉及以不同系統之遊
      戲光碟片放入PS系統之電視遊戲器執行時，均出現第一畫面之「SONY」及菱形
      圖形、第二畫面之「PlayStation」，故第一畫面「SONY」及菱形圖形及第二
      畫面之「PlayStation」應係存在於電視遊戲器內；然空機運轉及以不同系統
      之遊戲光碟片放入PS系統之電視遊戲器執行時，卻均未出現第二畫面之「PS
      設計圖」，倘其是存於電視遊戲器內，放入不同系統之遊戲光碟片執行時，自
      應出現完整之第二畫面始合理，斷不致僅出現「PlayStation」，而未出現「
      PS設計圖」畫面之理，足認告訴代理人指稱「PS設計圖」應是儲存於仿冒之遊
      戲光碟片中一節應堪採信。
    (2)告訴人日商乙○○公司「Nintendo」商標部分：
      原審將被告任意選取之扣案遊戲卡匣一片置入掌上型遊戲器執行結果，其出現
      「GAMEBOY Nintendo○」畫面；而令乙○○系統掌上型遊戲器空機運轉時，只
      出現「GAMEBOY▃○」畫面，顯示等待置入遊戲卡匣之狀態，足認告訴人日商
      乙○○公司之代理人指稱「Nintendo」商標應是儲存於仿冒之遊戲卡匣中一節
      足資採信。
（四）被告以行銷為目的販入扣案物，而該等商品經遊戲器執行，於螢幕中會顯現「
      PS設計圖」及「Nintendo 」等商標圖樣，自屬商標之使用。而商標法第六十
      三條之罪相較於公平交易法第三十五條、第二十條及刑法第三百三十九條之規
      定，以明知為「意圖欺騙他人」於同一商品使用相同於他人註冊商標為已足，
      不以「致與他人之商品相混淆」或使消費者陷於錯誤為成立要件，是扣案物究
      在何場所以何價格販賣，與商標法第六十三條之販賣仿冒商標商品罪之成立無
      涉。且，在光碟片、卡匣上為事實欄所載之授權文字之顯示，該等影像、符號
      自屬刑法第二百二十條第二項所稱之準私文書。
（五）綜上所述，本案事證明確，被告販賣仿冒遊戲光碟片、卡匣而侵害告訴人日商
      乙○○公司之著作權及附表二所示各該商標專用權人之商標專用權，及有行使
      偽造私文書之犯行洵堪認定，應依法論科。
二、按商標之使用係指為行銷之目的，將商標使用於商品或其包裝、容器、標帖、說
    明書價目表或其他類似物件上，而持有、陳列或散布，使用於同一商品或類似商
    品，若附加相同或近似於他人註冊商標圖樣於商品之包裝、容器、說明書、價目
    表上，應即受他人商標專用權效力所拘束，此為商標法第六條第一項所明定，而
    透過電磁作用，如以遊樂器、光碟機、電腦主機之操作為媒介，始於電視或電腦
    螢幕前出現商標圖樣者，其標示型態足使一般商品購買人認識其表彰商品之來源
    者，解釋上應認屬於商標法第六條第一項之所稱之其他類似物件之範疇，雖刑法
    第二百二十條於八十六年十月八日始修訂「錄音、錄影或電磁記錄，藉機器或電
    腦之處理所顯示之聲音、影像或符號，足以為表示其用意之證明者，亦以文書論
    」，惟該次修正並非創新修定新犯罪類型之罪與刑，刑法未修訂前在電磁記錄或
    藉電腦處理所顯示之影像、符號而足為表示其用意者，本為刑法偽造文書罪章所
    處罰，此次增訂無非將構成要件做具體明確之規範以杜爭議，而與罪刑法定主義
    之法律不溯及既往之原則無涉。本件扣案仿冒光碟片、卡匣上既有如事實欄所載
    之授權文字顯示，依刑法第二百二十條第二項之規定乃屬準私文書，被告據以販
    賣行使，自為商標法與刑法偽造文書罪章所處罰，核被告所為，係犯著作權法第
    九十三條第三款之罪、商標法第六十三條之販賣仿冒商標商品罪、刑法第二百十
    六條行使同法第二百二十條第二項、第二百十條偽造之準私文書等罪。其意圖散
    布販賣而陳列之行為，為意圖營利而交付（即販賣行為）之階段行為，應為意圖
    營利而交付（即販賣行為）之高度行為所吸收，不另論罪。又按刑事法上之常業
    犯，係反覆以同種類行為為目的之社會活動之職業性犯罪（最高法院八十五年台
    上字第五一０號判例要旨參照），本件被告經營商行，販賣各類遊戲器及其週邊
    設備，侵害著作權之遊戲卡匣商品僅占其中極少部分，此由告訴人日商乙○○公
    司之代理人所制作扣案仿冒品明細表中，列明扣案物中僅三十餘個卡匣侵害該公
    司著作權可知，是被告顯非反覆以販賣侵害著作權之物為目的之常業犯，檢察官
    認被告所為應依著作權法第九十四條常業罪處斷，容有未洽，惟起訴事實相同，
    爰依法變更起訴法條。又被告先後多次犯行，均時間緊接，所犯構成要件相同之
    罪名，顯係基於概括犯意反覆為之，為連續犯，應依刑法第五十六條之規定論以
    一罪並加重其刑。又被告以一行為同時犯著作權法第九十三條第三款之罪、商標
    法第六十三條之罪與行使偽造之準私文書罪之三罪間，及被告一行為同時侵害日
    商新力公司、日商乙○○公司及附表二其他各該商標專用權人之法益，均有一行
    為觸犯數罪名之想像競合關係，應從一重之行使偽造之準私文書一罪處斷。又被
    告向姓名年籍不詳綽號「阿進」之成年男子購入仿冒遊戲光碟片及卡匣後自行加
    價販賣，獨賺其利益，毋須再與「阿進」拆帳，業據被告於警訊時供明在卷，是
    被告與「阿進」二人間係賣斷關係，而非寄賣性質，「阿進」販賣仿冒遊戲光碟
    片、卡匣予被告係基於自己之利益，被告再將之賣出，亦係基於自己之利益，二
    人並無共同販賣牟利之犯意聯絡及行為分擔，應非共同正犯，公訴人認被告與「
    阿進」係共同正犯，容有未洽，併此敘明。
三、原審對被告為論罪科刑，固非無見，但原判決關於扣案光碟片、卡匣上為事實欄
    所載之授權文字之顯示，認不構成行使偽造準私文書罪部分，尚有未洽（理由詳
    前述）。公訴人循告訴人日商新力公司聲請，提起上訴，指摘原判決此部分見解
    不當，為有理由，自應由本院予以撤銷改判。爰審酌被告犯罪之牟利動機、智識
    程度、販賣仿冒遊戲光碟片、卡匣之數量、所得利益、告訴人所受之損害及犯罪
    後態度，及賠償告訴人日商乙○○公司二十五萬元，有和解書附本院卷可憑，量
    處如主文所示之刑。末查被告前未曾受有期徒刑以上刑之宣告，有臺灣高等法院
    檢察署刑案紀錄檢覆表在卷可稽，因一時失慮，致罹刑章，犯後知悔並已停業，
    經上開刑之宣告當知警惕，應無再犯之虞，本院認上開宣告刑以暫不執行為適當
    ，爰併論知緩刑四年，以啟自新。扣案之仿冒遊戲光碟片二千零五十片、仿冒遊
    戲卡匣九十一片，為被告販賣之仿冒商標商品，不論屬於犯人與否，應依商標法
    第六十四條之規定宣告沒收；另扣案之光碟目錄九本，係供犯罪所用之物，且為
    被告所有，業據被告供陳在卷，爰依刑法第三十八條第一項第二款之規定宣告沒
    收。
四、公訴意旨另略以：被告明知「PlayStation」商標業經告訴人日商新力公司向前
    經濟部中央標準局申請註冊獲准，享有商標專用權，現仍在專用期間；且明知「
    Spyro The Dragon」等遊戲光碟片，雖為日本國法人即告訴人日商新力公司所著
    作，在日本國擁有著作財產權之電腦程式著作權，惟該電腦程式著作物於八十八
    年四月一日由告訴人日商新力公司在日本首次發行，並於同日授權予臺灣之英特
    全股份有限公司在中華民國管轄區內為首次發行，依著作權法第四條之規定，仍
    受我國著作權法之保護，至告訴人日商乙○○公司及可那米公司、卡波光公司等
    公司所產製之遊戲光碟片內之電腦程式著作，均經日商乙○○公司在美國註冊發
    行，依著作權法第四條第二款及北美事務協調委員會與美國在臺協會著作權保護
    協定（下稱中美著作權保護協定），係受我國著作權法保護之著作。又明知姓名
    年籍不詳綽號「阿進」之成年男子所販賣之仿冒遊戲光碟片，透過遊戲器之執行
    ，在電視畫面上會顯現「PlayStation」，為意圖欺騙他人，於同一商品，使用
    相同於他人註冊商標之圖樣之商品，基於販賣營利之概括犯意，未得日商新力公
    司、日商乙○○公司之授權或同意，連續向「阿進」販入仿冒上開商標及侵害著
    作權之遊戲光碟片及卡匣後賣出，足以生損害於上開公司，因認被告該部分行為
    尚涉著作權法第九十四條之以「明知為侵害著作權之物而意圖營利而交付」之方
    法侵害他人之著作權之常業罪嫌及犯商標法第六十三條販賣仿冒「PlayStation
    」商標商品罪嫌。
（一）販賣仿冒「PlayStation」商標商品部分：
      查「PlayStation」商標係存於告訴人日商新力公司產製之電視遊戲器，而非
      被告販賣之仿冒遊戲光碟片內，已如前述，故被告所為自不構成侵害告訴人日
商新力公司「PlayStation」商標專用權。
（二）以「明知為侵害著作權之物而意圖營利而交付」之方法侵害他人著作權部分：
    １告訴人日商新力公司、日商乙○○公司著作不符合首次發行或同步發行要件：
      (1)按外國人之著作合於下列情形之一者，得依法享有著作權。但條約或協定另
        有約定，經立法院議決通過者，從其約定。一、於中華民國管轄區域內首次
        發行，或於中華民國管轄區域外首次發行後三十日內在中華民國管轄區域內
        發行者。但以該外國人之本國，對中華民國人民之著作，在相同之情況下，
        亦予保護且經查證屬實者為限。二、：：。又發行：指權利人散布能滿足公
        眾合理需要之重製物，著作權法第四條第一款、第三條第一項第十二款分別
        定有明文。
      (2)告訴人日商新力公司係日本國法人．其創作之「Spyro the Dragon2」（下
        稱「小龍歷險記」）、「OMEGA BOOST」（下稱「終極保衛戰」）、「APE
        ESCAPE」（下稱「抓猴啦」）、「Um Jammer Lammy」（下稱「動感小子」
        ）電腦程式著作，分別於八十八年四月一日、四月二十二日、六月二十四日
        、三月十八日在日本發行，並各於同日在我國販售，有告訴人日商新力公司
        提出之首次發行一覽表（八十九年度偵字第一二號卷宗第十四頁）、被告於
        本院提出之遊戲軟體發售量一覽表、暨告訴人日商新力公司提出之英特全股
        份有限公司期初期末存量明細表、進貨單、訂單、包裝單、進口報單、出貨
        單、統一發票等數紙在卷足憑（本案僅上開四種電腦程式著作於日本首次發
        行日在我國販賣，業據告訴人日商新力公司代理人陳明在卷，見原審卷第二
        十三頁）。惟稽諸上開遊戲光碟片在我國販售之所有相關資料，「小龍歷險
        記」遊戲光碟片僅自日本進口一百片販賣，「終極保衛戰」、「抓猴啦」遊
        戲光碟片僅自日本進口三百片販賣、「動感小子」遊戲光碟片僅自日本進口
        五十片販賣，數量極少，衡諸我國使用該等電腦程式著作之人口比例、市場
        生態及規模大小、該等著作被消費者接受之程度、產品生命週期長短等因素
        ，除客觀上難謂告訴人日商新力公司就上開電腦程式著作已在我國散布能滿
        足公眾合理需要之重製物外，由進口數量判斷，亦難謂告訴人日商新力公司
        已有在我國「散布能滿足公眾合理需要之重製物」之意思與準備，本院認上
        開電腦程式著作在我國尚未達一般人在坊間出售或出租同類著作之營業處所
        可買得或租得之發行程度，是不得援引著作權法第四條第一款首次發行或同
        步發行之規定，主張在我國享有著作權。
      (3)告訴人日商乙○○公司亦係日本國法人，其主張所創作之「Mario Land2」
        （下稱「淘氣瑪莉」）電腦程式著作，係於八十七年十月二十一在日本發行
        ，嗣於同年十一月三日在我國販售，有告訴人日商乙○○公司提出之統一發
        票二紙在卷，惟稽諸該統一發票，「淘氣瑪莉」遊戲卡匣僅在我國販賣二十
        個，數量更微，衡諸我國使用該等電腦程式著作之人口比例、市場生態及規
        模大小、該等著作被消費者接受之程度、產品生命週期長短等因素，客觀上
        亦難謂告訴人日商乙○○公司就該電腦程式著作已在我國散布能滿足公眾合
        理需要之重製物，又告訴人日商乙○○公司並未提出該遊戲卡匣之進口資料
        供本院審酌其是否已有在我國「散布能滿足公眾合理需要之重製物」之意思
        與準備，同難令本院認該電腦程式著作在我國已達發行之程度，是亦不得援
        引著作權法第四條第一款首次發行或同步發行之規定，主張在我國享有著作
權。
    ２告訴人日商乙○○公司亦不得援引中美著作權保護協定，主張在我國享有著作
      權：
      (1)按「（三）『受保護人』係指：甲、依各該領域法律認定為公民或國民之個
        人或法人，及乙、於該領域內首次發行其著作之個人或法人。（四）以下各
        款對象，倘符合本段乙款以下之規定者，於本協定雙方領域內，亦視為『受
        保護人』：甲、上述（三項）甲款所稱之人或法人。乙、上述第（三）項甲
        款所稱之人或法人，擁有大多數股份或其他專有利益或直接、間接控制無論
        位於何處之法人。第四項所規定之人或組織，在締約雙方領域內，於下開兩
        款條件下，經由有關各造簽訂任何書面協議取得文學或藝術著作之專有權利
        者，應被認為係『受保護人』：甲、該專有權利係該著作於任一方領域參加
        之多邊著作權公約會員國內首次發行後一年內經由有關各造簽署協議取得者
        。乙、該著作須已可在任一方領域內對公眾流通」，中美著作權保護協定第
        一條第三項、第四項固分別定有明文。
      (2)惟查美商乙○○公司百分之九十九之股份是告訴人日商乙○○公司投資，告
        訴人日商乙○○公司控制美商乙○○公司，美商乙○○公司並不控制告訴人
        日商乙○○公司，為告訴人日商乙○○公司之代理人當庭陳明在卷（見原審
        卷第二三九頁）。本案告訴人日商乙○○公司既非美商乙○○公司擁有大多
        數股份或其他專有利益或直接、間接控制之法人，自不符合中美著作權保護
        協定第一條第四項第一款第乙目所謂之「受保護人」。
      (3)又該保護協定效力在於規範締約國間之權利義務關係，屬國與國之關係，換
        言之，協定之效力僅使締約國互依締約之內容對他造締約國行使權利或負擔
        義務，無規範非締約國間之效力，中美著作權保護協定既屬國際協定，則其
        規範者，自係美國之受保護人得於我國領域內，或我國之受保護人得於美國
        領域內，獲得雙方政府之行政及司法保護，藉以行使著作權。是美國之受保
        護人取得專有權利之他國著作，如欲在我國領域內主張中美著作權保護協定
        而受司法保護，自應由美國之受保護人提起告訴或自訴，而不應由他國逕以
        中美著作權保護協定為依據提起告訴或自訴。經查，美商乙○○公司雖就被
        訴之電腦程式著作，於該等著作在日本首次發行後一年內，與告訴人日商乙
        ○○公司簽訂書面協議取得專有權利，並於美國註冊在案，有告訴人日商乙
        ○○公司提出之各該專屬授權文件存卷可查；惟揆諸上揭說明，美商乙○○
        公司雖為中美著作權保護協定第一條第四項第二款所指之「受保護人」，而
        有權於我國提出侵害著作權之告訴，惟告訴人日商乙○○公司仍非上開所指
        之「受保護人」，故無權於我國提起侵害著作權之告訴，此亦為告訴人日商
        乙○○公司之代理人所是認（見原審卷第二三九頁）。
（四）綜上所述，公訴人所指被告販賣仿冒「PlayStation」商標商品部分，不成立
      犯罪，本院復查無其他積極證據足資認定被告涉有販賣仿冒「PlayStation 」
      商標商品之犯行，原應為無罪之諭知；而公訴人認為被告販賣附表一所示電腦
      程式著作以外之遊戲光碟片、卡匣行為，亦違反著作權法部分，因告訴人日商
      新力公司之電腦程著作、日商乙○○公司附表一所示電腦程式著作以外之著作
      ，無從依我國著作權法享有著作權或依中美著作權保護協定主張受保護，故其
      等所提之告訴為不合法，係未經告訴，本案又不構成常業犯，已詳如前述第（
      二）點，故原應為不受理之諭知，惟公訴意旨認此二部分與前開論罪科刑部分
      有裁判上一罪之關係，爰不另為無罪或不受理之諭知。公訴人上訴意旨謂此部
      分應構成違反著作權法等語，為無理由，併此敘明。
據上論斷，應依刑事訴訟法第三百六十九條第一項前段、第三百六十四條、第二百九
十九條第一項前段、第三百條，商標法第六十三條、第六十四條，著作權法第九十三
條第三款、第八十七條第二款，刑法第十一條、第五十六條、第二百十六條、第二百
十條、第二百二十條第二項、第五十五條、第七十四條第一款、第三十八條第一項第
二款，判決如主文。
本案經檢察官鄭富銘到庭執行職務。
中      華      民      國    八十九    年     十二     月     二十     日
                              臺灣高等法院刑事第二十二庭
                                  審判長法  官  許 正 順
                                        法  官  邱 同 印
                                        法  官  胡 方 新
右正本證明與原本無異。
如不服本判決應於收受送達後十日內向本院提出上訴書狀，其未敘述上訴之理由者並
得於提起上訴後十日內向本院補提理由書（均須按他造當事人之人數附繕本）。
                                        書記官  秦 慧 榮
中   華      民      國    八十九    年     十二     月     二十 一  日
附錄：本案論罪科刑法條全文
刑法第二百十六條
行使第二百十條至第二百十五條之文書者，依偽造、變造文書或登載不實事項或使登
載不實事項之規定處斷。
刑法第二百二十條
在紙上或物品上之文字、符號，依習慣或特約，足以為表示其用意之證明者，關於本
章之罪，以文書論。
商標法第六十三條
明知為前條商品而販賣、意圖販賣而陳列、輸出或輸入者，處一年以下有期徒刑、拘
役或科或併科新台幣五萬元以下罰金。
商標法第六十四條
犯前二條之罪所製造、販賣、陳列、輸出或輸入之商品不問屬於犯人與否，沒收之。
著作權法第九十三條
有下列情形之一者，處二年以下有期徒刑，得併科新臺幣十萬元以下罰金：
一、侵害第十五條至第十七條規定之著作人格權者。
二、違反第七十條規定者。
三、以第八十七條各款方法之一侵害他人之著作權者。
著作權法第八十七條
由左列情形之一者，除本法另有規定外，視為侵害著作權或製版權：
一、以侵害著作人名譽之方法利用其著作者。
二、明知為侵害著作權或製版權之物而散布或意圖散布而陳列或持有或意圖營利而交
    付者。
三、輸入未經著作財產權人或製版權人授權重製之重製物或製版物者。
四、未經著作財產權人同意而輸入著作原件或其重製物者。
五、明知係侵害電腦程式著作財產權之重製物而仍作為直接營利之使用者。


司法院資訊處製作；財團法人民間司法改革基金會備份。
